臺灣彰化地方法院刑事判決　　　　　　　　　　　　　九十年度訴字第一三六五號
　　公　訴　人　臺灣彰化地方法院檢察署檢察官
　　被　　　告　甲○○
右列被告因違反毒品危害防制條例案件，經檢察官提起公訴（台灣彰化地方法院檢察
署九十年毒偵字第二九八六號），及移送併辦（台灣台中地方法院檢察署九十年度毒
偵字第五六三八號）本院判決如左：
     主  文
甲○○連續施用第一級毒品，累犯，處有期徒刑拾月。扣案之針筒貳支、吸管壹支均
沒收。
     事  實
一、甲○○於曾因違反麻醉藥品管理條例案件，先後經本院判處有期徒刑六月及七月
    確定，於八十五年十一月十二日合併執行完畢。另於民國八十九年間因竊盜案件
    ，經本院於八十九年六月三十日判處有期徒刑四月，嗣確定後送監執行，於九十
    年四月一日（起訴書誤載為九十年六月十四日）執行完畢。又曾因施用毒品案件
    ，經本院以八十九年毒聲字第三一五號裁定送觀察勒戒，結果認有繼續施用毒品
    之傾向，而由本院以八十九年毒聲字第七六九號裁定移送強制戒治，復經本院裁
    定停止戒治，而於八十九年十二月一日停止戒治，並移監繼續執行前述因竊盜罪
    而被宣告之有期徒刑，嗣停止戒治期滿未經撤銷，視為已戒治完畢，而由台灣彰
    化地方法院檢察署檢察官於九十年二月二十一日，以九十年度戒毒偵字第二二二
    號為不起訴處分確定。詎甲○○仍未戒除毒癮，復基於施用海洛因之犯意，連續
    自九十年六月底起，至同年十一月二十八日凌晨三時許，在其位於彰化縣鹿港鎮
    頭南里頭庄巷一一九號之住所，以針筒注射之方式，連續施用第一級毒品海洛因
    多次。嗣分別於九十年七月六日十八時三十分許及同年十一月二十八日四時四十
    分許，各在前揭住處及台中市○○鎮○○路三百一十五號前為警查獲，並在第二
    次查獲時扣得其所有供施用海洛因之針筒二支及吸管一支。
二、案經彰化縣警察局鹿港分局、台中縣警察局清水分局報請台灣彰化、台中地方法
    院檢察署檢察官偵查起訴及移送併辦。
    理  由
一、訊據被告甲○○對於右揭事實，於本院審理中均坦承不諱，核與警方採尿送驗得
    知「嗎啡類呈陽性反應」之結果互核，此有彰化縣衛生局煙毒尿液檢驗成績書、
    台中縣衛生局檢驗尿水報告書各一紙在卷可稽，另有針筒二支及吸管一支扣案可
    佐，足證被告之自白與事實相符。又被告曾因施用毒品案件，經本院以八十九年
    毒聲字第三一五號裁定送觀察勒戒，結果認有繼續施用毒品之傾向，而由本院以
    八十九年毒聲字第七六九號裁定移送強制戒治，復經本院裁定停止戒治，而於八
    十九年十二月一日停止戒治，並移監繼續執行前因竊盜罪而被宣告之有期徒刑四
    月，其停止戒治期滿後未經撤銷，視為已戒治完畢，而由台灣彰化地方法院檢察
    署檢察官於九十年二月二十一日，以九十年度戒毒偵字第二二二號為不起訴處分
    確定等情，有台灣彰化地方法院檢察署檢察官不起訴處分書、台灣高等法院被告
    全國前案紀錄表、台灣彰化地方法院檢察署刑案資料查註紀錄表及台灣彰化地方
    法院法務部在監在押資料表在卷可參。本件事證明確，被告犯行堪以認定。
二、按海洛因係毒品危害防制條例第二條第二項第一款所規定之第一級毒品，被告前
    因施用毒品案件，經裁定移送強制戒治，復因停止戒治期滿未經撤銷，視為已戒
    治完畢，而由檢察官為不起訴處分後，於五年內再度施用第一級毒品，核其所為
    ，係犯毒品危害防制條例第十條第一項之施用第一級毒品罪。又其施用第一級毒
    品而持有該毒品之低度行為，應為施用毒品之高度行為所吸收，爰不另論罪。至
    被告多次施用第一級毒品海洛因之犯行，時間緊接，犯罪構成要件亦相同，顯係
    基於概括之犯意反覆為之，為連續犯，應論以一罪，並依法加重其刑。又被告前
    於八十九年間因竊盜案件，經本院於八十九年六月三十日判處有期徒刑四月，嗣
    確定後送監執行，於九十年四月一日執行完畢，有台灣高等法院被告全國前案紀
    錄表、台灣彰化地方法院法務部在監在押資料表在卷可稽，其於五年內再犯本件
    有期徒刑以上之罪，為累犯，應依法遞加重其刑。至公訴人起訴書記載被告於九
    十年七月六日或前三日內施用海洛因之犯行外，並未論及被告之其餘犯行，惟該
    其餘部分（含台灣台中地方法院檢察署檢察官移送併辦部分）與起訴書所載部分
    既有連續犯之裁判上一罪關係，基於審判不可分之原則，本院自應一併審理之。
    末審酌吸毒雖係自戕行為，惟對家庭及社會之影響甚大，且被告曾因施用毒品經
    判刑並執行完畢，又因施用毒品案件，經強制戒治完畢後，仍再度施用毒品不輟
    ，顯見其並無禁絕毒品之決心，然其於犯後坦承犯行，態度尚稱良好等一切情狀
    ，量處如主文所示之刑，以示懲戒。至被告於九十年十一月二十八日為警查獲時
    所扣案之針筒二支及吸管一支，被告自承為其所有且為供施用海洛因所用，應依
    刑法第三十八條第一項第二款宣告沒收；又被告於九十年七月六日為警查獲時所
    扣得之小燈炮一個，被告雖自承係其所有，惟否認係供施用海洛因所用，此外並
    無任何證據足認該扣案物與被告本件犯行有何關係，爰不予宣告沒收，併予敘明
    。
據上論斷，應依刑事訴訟法第二百九十九條第一項前段，毒品危害防制條例第十條第
一項，刑法第十一條前段、第五十六條、第四十七條、第三十八條第一項第二款，判
決如主文。
本案經檢察官陳德芳到庭執行職務。
中      華      民      國    九十一    年      一      月     二十四   日
                                  台灣彰化地方法院刑事第三庭
                                          審 判 長法官 余   仕  明
                                                  法官 李   雅  俐
                                                   法官黃   玉  齡
右正本證明與原本無異。
如不服本判決，應於判決送達後十日內向本院提出上訴狀( 須附繕本 )。
                                              法院書記官林   憲  男
中      華      民      國    九十一    年      一      月     二十五   日
施用第一級毒品者，處六月以上五年以下有期徒刑。
施用第二級毒品者，處三年以下有期徒刑。
